【裁判字號】    97,上訴,2209
【裁判日期】    970610
【裁判案由】    違反槍砲彈藥刀械管制條例
【裁判全文】
臺灣高等法院刑事判決                97年度上訴字第2209號
上  訴  人
即  被  告  甲○○
上列上訴人因違反槍砲彈藥刀械管制條例案件，不服臺灣板橋地
方法院96年度訴字第494 號，中華民國97年3 月13日第一審判決
（起訴案號：臺灣板橋地方法院檢察署95年度偵字第17407 號）
，提起上訴，本院判決如下：
    主  文
上訴駁回。
    事實及理由
一、按依刑事訴訟法第350 條、第361 條、第362 條、第367 條
    規定，不服地方法院之第一審判決而上訴者，須提出上訴書
    狀，並應敘述具體理由，為上訴必備之程式；其所提出之書
    狀未敘述上訴理由，或僅曾以言詞陳述上訴理由者，均應於
    上訴期間屆滿後20日內補提理由書於第一審法院。第一審法
    院經形式審查，認逾期未補提上訴理由者，應定期間先命補
    正；逾期未補正者，為上訴不合法律上之程式，應以裁定駁
    回。倘已提出上訴理由，但所提非屬具體理由者，則由第二
    審法院以上訴不合法律上之程式，判決駁回。而所謂具體理
    由，必係依據卷內既有訴訟資料或提出新事證，指摘或表明
    第一審判決有何採證認事、用法或量刑等足以影響判決本旨
    之不當或違法，而構成應予撤銷之具體事由，始克當之（例
    如：依憑證據法則具體指出所採證據何以不具證據能力，或
    依憑卷證資料，明確指出所為證據證明力之判斷如何違背經
    驗、論理法則）；倘僅泛言原判決認定事實錯誤、違背法令
    、量刑失之過重或輕縱，而未依上揭意旨指出具體事由，或
    形式上雖已指出具體事由，然該事由縱使屬實，亦不足以認
    為原判決有何不當或違法者（例如：對不具有調查必要性之
    證據，法院未依聲請調查亦未說明理由，或援用證據不當，
    但除去該證據仍應為同一事實之認定），皆難謂係具體理由
    ，俾與第二審上訴制度旨在請求第二審法院撤銷、變更第一
    審不當或違法之判決，以實現個案救濟之立法目的相契合，
    並節制濫行上訴（最高法院97年度台上字第892 號判決亦同
    此意旨）。
二、本件原審判決略以：被告甲○○前因違反麻醉藥品管制條例
    等案件，經原審法院以82年度訴字第2772號判決判處有期徒
    刑7 月、5 年2 月、4 月，應執行有期徒刑5 年10月，並經
    本院以83年度上訴字第6015號判決駁回上訴確定，於民國（
    下同）87年12月11日假釋出監，所餘刑期付保護管束；復因
    違反麻醉藥品管理條例案件，經原審法院以85年度易字第54
    10號判決判處有期徒刑8 月確定，並與前開經撤銷保護管束
    後所餘之殘刑接續執行，於94年3 月20日縮刑期滿執行完畢
    。詎猶不知悔改，其明知未經許可，不得持有具殺傷力手槍
    、子彈，竟於94年6 月上旬某日，在雲林縣台西鄉某處，向
    真實姓名年籍不詳綽號「阿農」之成年男子購買如原判決附
    表編號1 至5 所示之具有殺傷力手槍、子彈，並藏放於臺北
    縣新莊市○○街14巷36號6 樓住處，而未經許可持有之。嗣
    於95年7 月17日15時30分許，於上址，為警當場查獲，並扣
    得如原判決附表所示之物。
三、被告不服原審判決，提起上訴，其於97年4 月7 日提出之上
    訴狀所敘述之上訴理由略以：被告甲○○自覺犯罪後態度良
    ，且配合各項調查，懇請法院能減輕被告之刑期等語。
四、查原判決已於理由內說明：上揭犯罪事實，迭據被告甲○○
    於警詢、偵查及原審審理中坦承不諱，核與證人即被告之友
    人葉怡玲於警詢中之證述相符，並有如原判決附表所示之物
    扣案可稽，又扣案槍枝、子彈經送驗後認：（一）制式手槍
    1 枝（槍枝管制編號：0000000000號），認係奧地利GLOCK
    廠製17型9 mm制式半自動手槍，槍管內具6 條右旋來復線，
    槍號為CNB445，機械性能良好，可擊發同口徑制式子彈，認
    具殺傷力；（二）制式手槍1 枝（槍枝管制編號：00000000
    00號），認係韓國DAEWOO廠製DP5117型9 mm制式半自動手槍
    ，槍管內具6 條右旋來復線，槍號為BA006325，機械性能良
    好，可擊發同口徑制式子彈，認具殺傷力；（三）制式手槍
    1 枝（槍枝管制編號：0000000000號），認係仿S&W 廠製35
    7MAGNUM 型制式轉輪手槍製造之仿造槍，槍管內具6 條左旋
    來復線，機械性能良好，可擊發同口徑制式子彈，認具殺傷
    力；（四）子彈16顆，認均係土造子彈，均具直徑約8.9 mm
    之金屬彈頭，採樣5 顆試射，均可擊發，認具殺傷力；子彈
    14顆，認均係口徑9 mm制式子彈（試射2 顆）認均具殺傷力
    ；子彈4 顆，認均係口徑0.38吋制式子彈（試射2 顆）認均
    具殺傷力等情，有內政部警政署刑事警察局95年7 月18日刑
    鑑字第0950105193號槍彈鑑定書1 份在卷可憑，被告上開自
    白與事實相符。核被告所為，係犯槍砲彈藥刀械管制條例第
    7 條第4 項之未經許可持有手槍罪（持有如原判決附表編號
    1 、2 所示手槍部分）、同法第8 條第4 項之未經許可持有
    可發射子彈具殺傷力槍枝罪（持有如原判決附表編號3 所示
    槍枝部分）及同法第12條第4 項之未經許可持有子彈罪（持
    有如原判決附表編號4 、5 所示子彈部分）。被告於上開時
    、地以一行為而同時持有上開制式手槍2 支、可發射子彈具
    殺傷力槍枝1 支及子彈34顆，為一行為觸犯數罪名之想像競
    合關係，應依刑法第55條之規定，從一刑度較重之未經許可
    持有手槍罪處斷。又被告有前揭所示之前科紀錄，並於94年
    3 月20日執行完畢，有本院被告前案紀錄表1 份在卷可佐，
    其受有期徒刑之執行完畢，5 年以內故意再犯有期徒刑以上
    之罪，為累犯，應依刑法第47條第1 項規定加重其刑。並審
    酌被告有違反槍砲彈藥刀械管制條例等前科紀錄，素行非佳
    、其明知非法持有槍彈係嚴重觸法行為，其竟無視法律規定
    ，仍持有本件扣案槍枝3 枝及子彈34顆，對社會治安造成之
    隱藏危害甚大，惡行非輕，及被告犯罪後坦承犯行之態度等
    一切情狀，處如被告有期徒刑8 年，併科罰金新臺幣30萬元
    ，罰金如易服勞役以新臺幣2,000 元折算壹日，另以扣案如
    原判決附表編號1 至4 所示之物，分為具殺傷力之手槍、子
    彈，均屬違禁物，應依刑法第38條第1 項第1 款之規定宣告
    沒收，又扣案如原判決附表編號6 所示之物，為被告所有，
    且供其犯本案所用之物，業據被告供陳在卷，應依刑法第38
    條第1 項第2 款規定宣告沒收，至如原判決附表編號5 所示
    之子彈，因業已試射用罄而不具殺傷力，非屬違禁物，再扣
    案之玩具金屬彈殼子彈1 顆，經鑑驗後認不具殺傷力，有上
    開槍彈鑑定書1 份附卷可查，爰均不予宣告沒收等語。原審
    判決既已詳細記載認定被告犯罪之證據及理由，並已審酌關
    於刑法第57條科刑（包括被告犯罪後坦承犯行，態度良好等
    ）之一切情狀，在適法範圍內行使裁量權，核無量刑違法或
    不當之情形。被告上訴意旨，僅空言泛稱其已坦承犯行，並
    配合司法調查，犯罪後態度良好，請求從輕量刑云云，尚不
    足以影響原審判決量刑刑度之本旨，且就原審判決認定事實
    、適用法律及量刑等事項，有何不當或違法之處，並未具體
    指摘（其上訴意旨所指犯罪後態度良好部分，原判決於量刑
    時既已斟酌，自應說明原判決關於此部分論述有何違法或不
    當之處，非得僅因有此情形即認原審量刑失當），自非屬上
    訴第二審之具體理由，其上訴自不合法律上之程式，爰不經
    言詞辯論予以駁回。
五、據上論斷，應依刑事訴訟法第367 條前段、第372 條，判決
    如主文。
中    華    民    國    97    年    6     月    10    日
                  刑事第三庭審判長法  官  蔡秀雄
                                  法  官  許文章
                                  法  官  謝靜恒
以上正本證明與原本無異。
如不服本判決，應於收受送達後十日內向本院提出上訴書狀，其
未敘述上訴之理由者並得於提起上訴後十日內向本院補提理由書
（均須按他造當事人之人數附繕本）。
                                  書記官  陳珮茹
中    華    民    國    97    年    6     月    11    日
附錄：本案論罪科刑法條全文
槍砲彈藥刀械管制條例第7條第4項
未經許可，持有、寄藏或意圖販賣而陳列第 1 項所列槍砲、彈藥
者，處5 年以上有期徒刑，併科新台幣1 千萬元以下罰金。
槍砲彈藥刀械管制條例第8條第4項
未經許可，持有、寄藏或意圖販賣而陳列第1 項所列槍枝者，處
3 年以上10年以下有期徒刑，併科新臺幣700 萬元以下罰金。
槍砲彈藥刀械管制條例第12條第4項
未經許可，持有、寄藏或意圖販賣而陳列子彈者，處5 年以下有
期徒刑，併科新台幣300 萬元以下罰金。


司法院資訊處製作；財團法人民間司法改革基金會備份。
